臺灣南投地方法院民事小額判決
110年度投小字第206號
原      告  富邦產物保險股份有限公司

法定代理人  羅建明  
訴訟代理人  何正偉  
被      告  謝志宏  



上列當事人間請求損害賠償事件，本院於民國110年8月20日言詞
辯論終結，判決如下：
    主  文
被告應給付原告新臺幣7萬1,580元，及自民國110年5月15日起至
清償日止，按週年利率5％計算之利息。
訴訟費用新臺幣1,000元由被告負擔。
本判決得假執行。
    理由要領
一、原告主張：
    被告於民國108年3月12日上午8時56分許，駕駛車牌號碼000
    -0000號自小客貨車，行經南投縣南投市自立一路4巷與成功
    三路96巷之交岔路口時，與原告所承保、訴外人徐梅華駕駛
    而屬訴外人鄒明哲所有之車牌號碼0000-00號自小客車（下
    稱系爭車輛）發生碰撞，致系爭車輛嚴重受損，經維修廠估
    價後，維修費用高達新臺幣（下同）37萬5,571元，已達全
    損狀態而無修復之價值，由原告以車體險全損理賠27萬3,60
    0元【即保額30萬4,000元扣除10％之賠償率，計算式：30萬4
    ,000元（1－10％）】予系爭車輛之車主，並扣除系爭車輛之
    殘體拍賣所得3,500元後，另因系爭車輛之駕駛有行經無號
    誌交岔路口未劃分幹支線道，左方車未讓右方車先行之交通
    違規情事，應自負7成之過失責任，原告依保險法第53條第1
    項及民法第191條之2規定，請求被告損害賠償等語，並聲明
    ：如主文第1項所示。
二、原告前揭主張，業據其提出系稱車輛之行車執照、富邦產險
    汽(機)車險理賠申請書、汽車險重大賠案工料理算明細表、
    英屬維京群島商太古國際汽車股份有限公司台灣分公司台中
    服務中心估價單、汽車保險單及契約條款、車輛異動登記書
    、讓渡證、損害賠償代位求償切結書各1份及彩色車損照片2
    2張附卷，另有南投縣政府警察局南投分局110年2月9日投投
    警交字第1100003407號函檢附之交通事故資料在卷。而被告
    經合法通知，無正當理由未於言詞辯論期日到場，復未提出
    任何書狀或陳述，依民事訴訟法第436條之23、第436條第2
    項、第280條第1及3項規定，視同自認，堪信原告之主張為
    真實。原告依保險法第53條第1項及民法第191條之2規定，
    請求被告給付如主文第1項所示之金額及利息，為有理由，
    應予准許。
中　　華　　民　　國　　110 　年　　8 　　月　　31　　日
                  南投簡易庭  法  官  林彥宇
以上為正本係照原本作成。
如不服本判決，應於送達後20日內，向本院提出上訴狀，並表明
上訴理由（上訴理由應表明：㈠原判決所違背之法令及具體內容
；㈡依訴訟資料可認為原判決有違背法令之具體事實），如於本
判決宣示後送達前提起上訴者，應於判決送達後20日內補提上訴
理由書（須附繕本），如未於上訴後20日內補提合法上訴理由書
，法院得逕以裁定駁回上訴；並向本院繳足上訴裁判費（如委任
律師提起上訴，請注意民事訴訟法施行法第9條規定）。
中　　華　　民　　國　　110 　年　　8 　　月　　31　　日
                              書記官